臺灣桃園地方法院民事裁定　　　　　　 110年度簡抗字第24號
抗　告　人　陳泰昇　
相　對　人　周鴻呈　


上列當事人間請求侵權行為損害賠償事件，聲請訴訟救助，抗告
人對於民國110 年7 月5 日本院桃園簡易庭110 年度桃救字第16
號所為裁定提起抗告，本院裁定如下：
    主  文
抗告駁回。
抗告費用由抗告人負擔。
    理  由
一、按當事人無資力支出訴訟費用者，法院應依聲請，以裁定准
    予訴訟救助，民事訴訟法第107 條第1 項前段定有明文。所
    謂無資力，係指窘於生活，且缺乏經濟信用者而言（最高法
    院43年台抗字第152 號判例參照）。又此項請求救助之事由
    ，依民事訴訟法第109 條第2 項規定，應釋明之。所謂釋明
    ，指當事人提出法院得以即時調查使法院信其主張為真實之
    證據而言。法院調查聲請人是否無資力支出訴訟費用，專就
    聲請人提出之證據為之，如聲請人並未提出證據，或依其提
    出之證據，未能信其無資力支出訴訟費用之主張為真實，即
    應將其聲請駁回，並無依職權調查或定期命補正之必要（最
    高法院26年滬抗字第34號判例參照）。
二、抗告人聲請及抗告意旨略以：其因新冠肺炎疫情所致營收為
    數百元至數千元不等，且有房貸、信貸、車貸需繳納，名下
    之有價證券為零股，且股票為早年所購買已遺失，聲請補發
    緩不濟急，目前生活由親友接濟，爰請求廢棄原裁定，並准
    予訴訟救助等語。
三、經查，抗告人於民國109 年之執行業務及股利所得為新臺幣
    （下同）17萬5,732 元，名下並有數筆不動產、2 輛汽車及
    多項投資，財產總額超過1000萬元等情，此有稅務電子閘門
    財產所得調件明細表1 份在卷可稽（見原審卷第6 至24頁）
    ，足認抗告人非無資力之人。況抗告人開設聯生中西健保藥
    局，具有專業技能，於110 年3 、4 月間，尚有營業收入
    45,456元，有抗告人所提出醫療服務點數申報總表、單月自
    結營收報表為憑（見本院卷第4-8 頁、15-17 頁），益徵抗
    告人顯具經濟信用，非無籌措本件3 萬餘元訴訟費用之能力
    。抗告意旨所指短期收入減少、資產難以變現等情縱認屬實
    ，亦無從推認抗告人目前有窘於生活，缺乏經濟信用，而無
    資力支出訴訟費用之情形，揆諸前揭說明，抗告人聲請訴訟
    救助，於法不合，不應准許。原審駁回其聲請，並無不合，
    抗告意旨指摘原裁定不當，求予廢棄，為無理由，應予駁回
    。
四、據上論結，本件抗告為無理由，依民事訴訟法第495 條之1
    第1 項、第449 條第1 項、第95條、第78條，裁定如主文。
中    華    民    國   110    年    11    月    1     日
                  民事第二庭  審判長法  官  袁雪華
                                    法  官  張震武
                                    法  官  李麗珍
正本係照原本作成。
本裁定除以適用法規顯有錯誤為理由外，不得再抗告。如提起再
抗告，應於收受送達後10日內委任律師為代理人向本院提出再抗
告狀。並繳納再抗告費新臺幣1,000元。
中    華    民    國   110    年    11    月    3     日
                                    書記官  謝伊婕